臺灣桃園地方法院刑事判決　　　　　　 94年度簡上字第342號
上　訴　人　臺灣桃園地方法院檢察署檢察官
被　　　告　丙○○
　　　　　　　　　　國民
上列上訴人因被告竊盜案件，不服本院中壢簡易庭（刑事庭獨任
法官）於九十四年六月十五日所為之九十四年度壢簡字第一０六
六號刑事簡易判決（原檢察官聲請簡易判決處刑案號：九十四年
度速偵字第一九九號），提起上訴，及移送併案（九十四年度偵
字第一二八二七號），本院判決如下：
    主  文
原判決撤銷。
丙○○連續竊盜，處有期徒刑參月，如易科罰金，以參佰元（即
新台幣玖佰元）折算壹日。緩刑貳年。
    事  實
一、丙○○基於意圖為自己不法所有之概括犯意，於如附表所列
    被害人之營業時間內，進入賣場，竊取如附表所列之被害人
    所有之財物。附表編號一之行為，經「家樂福大賣場」職員
    乙○○發現並報警而查獲；編號二之行為，經「特易購大賣
    場」安全部門職員甲○○發現並報警查獲。
二、案經桃園縣政府警察局中壢分局報請臺灣桃園地方法院檢察
    署檢察官偵查聲請簡易判決處刑暨上訴併案。
    理  由
壹、證據能力部分
一、按被告以外之人於審判外之言詞或書面陳述，除法律有規定
　  者外，不得作為證據。被告以外之人於審判外之陳述，雖不
    符前四條（指刑事訴訟法第一百五十九條之一至第一百五十
    九條之四）之規定，而經當事人於審判程序同意作為證據，
    法院審酌該言詞陳述或書面陳述作成時之情況，認為適當者
    ，亦得為證據。刑事訴訟法第一百五十九條第一項、第一百
    五十九條之五第一項，分別定有明文。查被告丙○○於準備
    程序中經合法傳喚無正當理由不到庭，於審判期日中自白本
    案犯行，並在本院告以何謂「證據能力」之意旨後，對於證
    人等被告以外之人，於審判外之書面陳述筆錄，及其他文書
    證據，均不爭執證據能力，公訴檢察官對此等證據之證據能
    力亦不爭執，足見審判外筆錄及文書具相當之可信性，依及
    及類推適用前述「同意性」之傳聞法則例外規定，被告以外
    之人於審判外之陳述，及其他文書均具證據能力。
二、次按被告之自白，非出於強暴、脅迫、利誘、詐欺、疲勞訊
    問、違法羈押或其他不正之方法，且與事實相符者，得為證
    據。被告陳述其自白係出於不正之方法者，應先於其他事證
    而為調查。該自白如係經檢察官提出者，法院應命檢察官就
    自白之出於自由意志，指出證明之方法。刑事訴訟法第一百
    五十六條第一項、第三項分別定有明文。查被告於審判期日
    對於公訴檢察官提出其警詢及偵查訊問筆錄之證據能力均不
    爭執，本院亦查無明顯事證足證檢、警機關於製作該等筆錄
    時，有對被告施以不正方法之情事，是被告審判外之陳述係
    出於任意性，具證據能力。
貳、證明力部分
一、按被告（或共犯）之自白，不得作為有罪判決之唯一證據，
    仍應調查其他必要之證據，以察其是否與事實相符，刑事訴
    訟法第一百五十六條第二項就此定有明文。其立法目的乃欲
    以補強證據擔保自白之真實性，亦即以補強證據之存在，藉
    以限制向有「證據之王」稱號的自白在證據上之價值，質言
    之，本條項乃對於自由心證原則之限制，關於自白之證明力
    ，採取證據法定原則，使自白僅具有一半之證明力，尚須另
    有其他補強證據以補足自白之證明力。而所謂補強證據，最
    高法院七十四年台覆字第一０號曾經加以闡釋：「指除該自
    白本身以外，其他足資以證明自白之犯罪事實確具有相當程
    度真實性之證據而言。雖其所補強者，非以事實之全部為必
    要，但亦須因補強證據與自白之相互利用，而足以使犯罪事
    實獲得確信者，始足當之」。司法院大法官議決釋字第五八
    二號解釋文後段，對於本條項所謂「其他必要之證據」，著
    有闡釋，足為刑事審判上操作「自白」與「補強證據」時之
    參考標準，茲節錄引述如下：「刑事審判基於憲法正當法律
    程序原則，對於犯罪事實之認定，採證據裁判及自白任意性
    等原則。刑事訴訟法據以規定嚴格證明法則，必須具證據能
    力之證據，經合法調查，使法院形成該等證據已足證明被告
    犯罪之確信心證，始能判決被告有罪；為避免過分偏重自白
    ，有害於真實發見及人權保障，並規定被告之自白，不得作
    為有罪判決之唯一證據，仍應調查其他必要之證據，以察其
    是否與事實相符。基於上開嚴格證明法則及對自白證明力之
    限制規定，所謂『其他必要之證據』，自亦須具備證據能力
    ，經合法調查，且就其證明力之程度，非謂自白為主要證據
    ，其證明力當然較為強大，其他必要之證據為次要或補充性
    之證據，證明力當然較為薄弱，而應依其他必要證據之質量
    ，與自白相互印證，綜合判斷，足以確信自白犯罪事實之真
    實性，始足當之」。
二、訊據被告丙○○對於前述犯罪事實均坦承不諱，核與其警詢
    及偵查訊問筆錄內容均大致相符，復有被告所不爭執之證人
    即「家樂福大賣場」職員乙○○、「特易購大賣場」職員甲
    ○○之警詢筆錄在卷為證，另有監視錄影帶翻拍相片共四幀
    及被害人等所具領之贓物領據，分別附偵查卷可證。是本案
    除有被告之自白外，復有如前各項補強證據，與被告之自白
    互核屬實，足以認定被告自白之真實性。本案事證明確，被
    告應予論罪科刑。
三、核被告如附表編號一、二所為犯行，均係犯刑法第三百二十
    條第一項之竊盜罪。被告先後二次犯行，犯罪時間接近，所
    犯罪名相同，顯係基於概括犯意為之，為連續犯，應以一罪
    論，並依刑法第五十六條之規定，加重其刑。如附表編號一
    之犯行雖未經公訴人提起公訴，惟經檢察官以裁判上一罪為
    由，對於原審判決提起上訴，並移送本院併案，本院亦認與
    本院認定有罪之編號二犯罪事實，具有連續犯之裁判上一罪
    之關係，基於公訴不可分原則，自為起訴效力所及，又因審
    判不可分之原則，本院自得一併審究。原審未及審酌編號一
    之犯罪事實，自有未當，應予撤銷改判。爰審酌被告自承於
    大賣場竊取ＤＶＤ等物係為供己使用之犯罪動機、目的，所
    為顯然漠視他人財產權利，欠缺尊重法治之態度，並侵害法
    威信，及其以較平和之手段為之，且所竊取之物均已為被害
    人等領回之犯罪所生危害，及被告犯後於偵查及審判程序，
    均始終坦承犯行，犯後態度良等一切情狀，量處如主文所示
    之刑。另查被告於審判期日另辯稱係因長期為憂鬱症及失眠
    所苦，而服用專業精神科醫師所開立之名為「Stil nox（音
    譯「使蒂諾斯」）之藥物，可能係因服用該藥物而產生精神
    紊亂之副作用，而於思慮不周之情形下犯下竊盜行為等語，
    並提出仁濟醫院藥袋影本、「使蒂諾斯」藥物說明書影本為
    證，被告並自承因犯下竊盜罪刑深感懊悔，而於九十四年六
    月曾燒炭自殺未遂，致左腿為炭火燒傷截肢，並領有身心障
    礙手冊等情，經本院勘驗屬實。是足認被告確實有精神方面
    疾病，雖該疾病未達使被告精神耗弱之狀態，不影響被告犯
    罪行為之決意與故意，然於行竊當時可能有處於思慮不週之
    情形。公訴檢察官於量刑辯論時表示，被告於犯本案後有自
    殘之行為，相信已就本案竊盜犯行獲得極大教訓，足認被告
    應有改過向善之念，要求本院併宣告緩刑等語。本院查被告
    前未曾受有期徒刑以上刑之宣告，有臺灣高等法院被告前案
    紀錄表一件在卷可查。其因一時失慮行為，致觸犯刑責，經
    此偵查、審理及刑之宣告後，當知所警惕，信無再犯之虞，
    同意公訴檢察官所言，本案無論自一般或特別預防之刑罰考
    量目的，本院認對被告所宣告之刑均以暫不執行為適當，爰
    併予宣告緩刑二年，以啟自新。
據上論斷，應依刑事訴訟法第四百五十五條之一第三項、第四百
五十二條、第三百六十九條第一項前段、第三百六十四條、第二
百九十九條第一項前段，刑法第三百二十條第一項、第五十六條
、第四十一條第一項前段、第七十四條第一款，判決如主文。
本案經檢察官林鈺雄到庭執行職務。
中　　華　　民　　國　　94　　年　　11　　月　　22　　日
                         臺灣桃園地方法院刑事第六庭
                             審判長 法　官  林  孟  宜
                                    法　官  陳　永　來
                          　　　　　法　官　錢  建  榮
以上正本證明與原本無異。
不得上訴。
      　　　　　　　　　　　　　　　書記官　劉  寶  霞
中　　華　　民　　國　　94　　年　　11　　月　　22　　日
【附表】
┌──┬──────┬────────┬──────┬──────┐
│編號│時    間    │ 地     點      │竊得財物  　│被害人      │
├──┼──────┼────────┼──────┼──────┤
│一  │九十四年五月│桃園縣中壢市中山│ＬＧ牌ＤＶＤ│家樂福大賣場│
│    │二十四日凌晨│東路二段五一０號│錄放影機一台│            │
│    │一時許      │「家樂福大賣場」│            │            │
├──┼──────┼────────┼──────┼──────┤
│二  │九十四年五月│桃園縣中壢市中華│ＤＶＤ配件包│特易購大賣場│
│    │三十日凌晨二│路二段五０一號「│一包（內含遙│            │
│    │時三十分許  │特易購大賣場」內│控器、ＡＶ線│            │
│    │            │                │）          │            │
└──┴──────┴────────┴──────┴──────┘
